臺灣新北地方法院刑事判決
                                   110年度審訴字第1472號
公  訴  人  臺灣新北地方檢察署檢察官
被      告  張志斌


上列被告因違反槍砲彈藥刀械管制條例案件，經檢察官提起公訴
（110 年度偵字第7943號），本院判決如下：
    主  文
張志斌未經許可，持有子彈，處有期徒刑叁月，併科罰金新臺幣
壹萬元，有期徒刑如易科罰金，罰金如易服勞役，均以新臺幣壹
仟元折算壹日。
扣案之非制式子彈壹顆沒收。
    事實及理由
壹、查被告張志斌所犯係死刑、無期徒刑、最輕本刑為3 年以上
    有期徒刑以外之罪，被告於準備程序就被訴事實為有罪之陳
    述，經告知簡式審判程序之旨，並聽取其與檢察官之意見後
    ，本院認無不得或不宜改依簡式審判程序進行之處，爰依刑
    事訴訟法第273 條之1 第1 項、第284 條之1 之規定，裁定
    進行簡式審判程序。
貳、本案犯罪事實、證據及應適用之法條，除下列事項應予更正
    、補充外，餘均引用附件即檢察官起訴書之記載：
一、犯罪事實欄一第3 行所載之「110 年1 月26日16時前某時許
    ，在臺灣地區某不詳地點」，應更正、補充為「110 年1 月
    29日16時前二週間某日，在新北市○○○○道0 號公路土城交流
    道下某處」；第6 行所載之「26日」，應更正為「29日」。
二、補充「被告張志斌於111 年2 月10日本院準備程序及審理時
    之自白（參本院卷附當日各該筆錄）」為證據。　　　　
叁、審酌被告漠視法令之禁制而未經許可持有具殺傷力之子彈，
    對人身安全及社會治安皆造成潛在之危險，惟念其所持有之
    子彈數量不多，且犯後終能坦承犯行，態度勉可，復無其持
    前揭子彈從事其他犯罪之憑據，行為所生之危害未見持續擴
    大，兼衡被告之素行、教育程度、職業、家庭經濟與生活狀
    況、犯罪之動機、目的、手段等一切情狀，量處如主文第1
　　項所示之各刑，並諭知有期徒刑易科罰金及罰金易服勞役之
    折算標準，以資處罰。
肆、扣案之非制式子彈共2 顆（由金屬彈殼組合直徑約8.9 mm金
    屬彈頭而成），經送內政部警政署刑事警察局實施鑑定，認
    均具殺傷力，除其中1 顆經試射擊發後喪失效用，所遺留之
    彈頭及彈殼，已非屬違禁物或須義務沒收之物，故不予宣告
    沒收外，剩餘之非制式子彈1 顆，則仍屬違禁物，併依刑法
    第38條第1 項規定，於主文第2 項宣告沒收。
伍、本判決係依刑事訴訟法第310 條之2 及第454 條所製作之簡
    化判決，依法僅需記載犯罪事實、證據名稱及應適用之法條
    ，並得以簡略方式為之，如認定之犯罪事實、證據及應適用
    之法條，與檢察官起訴書之記載相同者，得引用之，附此敘
    明。
據上論斷，應依刑事訴訟法第273 條之1 第1 項、第299 條第1
項前段、第310 條之2 、第454 條（本件依刑事判決精簡原則，
僅記載程序法條文），判決如主文。
本案經檢察官鄭朝光偵查起訴，由檢察官陳炎辰到庭執行公訴。
中　　華　　民　　國    111   年 　  3  　月 　  8  　日
                 刑事第二十四庭  法  官　李俊彥   
以上正本證明與原本無異。
如不服本判決，應於判決送達後20日內敘明上訴理由，向本院提
出上訴狀（應附繕本），上訴於臺灣高等法院。其未敘述上訴理
由者，應於上訴期間屆滿後20日內向本院補提理由書「切勿逕送
上級法院」。
                                 書記官  林慈恩
中　　華　　民　　國　  111 　年　   3    月     8    日

附錄本判決論罪之法律條文：
槍砲彈藥刀械管制條例第12條
未經許可，製造、販賣或運輸子彈者，處1 年以上7 年以下有期
徒刑，併科新臺幣500 萬元以下罰金。
未經許可，轉讓、出租或出借子彈者，處6 月以上5 年以下有期
徒刑，併科新臺幣300 萬元以下罰金。
意圖供自己或他人犯罪之用，而犯前二項之罪者，處3 年以上10
年以下有期徒刑，併科新臺幣700 萬元以下罰金。
未經許可，持有、寄藏或意圖販賣而陳列子彈者，處5 年以下有
期徒刑，併科新臺幣300 萬元以下罰金。
第1 項至第3 項之未遂犯罰之。
--------------------------------------------------------
附件：
臺灣新北地方檢察署檢察官起訴書
                                     110年度偵字第7943號
　　被　　　告　張志斌　男　42歲（民國00年00月00日生）
　　　　　　　　　　　　住新北市○○區○○街000○0號6樓
　　　　　　　　　　　　國民身分證統一編號：Z000000000號
　　選任辯護人　謝富凱律師
上列被告因違反槍砲彈藥刀械管制條例案件，已經偵查終結，認
應提起公訴，茲將犯罪事實及證據並所犯法條分敘如下：
　　　　犯罪事實
一、張志斌明知具有殺傷力之非制式子彈，係槍砲彈藥刀械管制
    條例所列管之物品，未經主管機關許可不得持有，竟於民國
    110年1月26日16時前某時許，在臺灣地區某不詳地點取得具
    有殺傷力之非制式子彈2顆而持有之，並將之藏放在其所駕
    駛車牌號碼0000-00號自用小客車中控臺之零錢盒內，嗣於1
    10年1月26日16時許，在新北市○○區○○街000○0號地下室，為
    警持搜索票執行搜索，而在上開自用小客車內中控臺之零錢
    盒內扣得非制式子彈2顆。
二、案經新北市政府警察局中和分局報告偵辦。
　　　　證據並所犯法條
一、證據清單及待證事實：
編號 證據名稱 待證事實 1 被告張志斌於警詢及本署偵訊時之供述 證明被告在上揭時地，上開自用小客車中控臺之零錢盒，為警搜得子彈2顆之事實。 2 新北市政府警察局中和分局搜索扣押筆錄、扣押物品目錄表  3 現場照片1張  4 內政部警政署刑事警察局110年4月1日刑鑑字第1100021456號鑑定書 證明扣案子彈2顆係非制式子彈，且具有殺傷力之事實。 
二、核被告所為，係犯槍砲彈藥刀械管制條例第12條第4項之未
    經許可持有子彈罪嫌。扣案非制式子彈1顆請依刑法第38條
    第1項規定宣告沒收。至扣案之非制式子彈1顆，業經試射擊
    發用罄，其火藥已燃燒殆盡而不具子彈之外型及功能，已不
    具殺傷力，而非屬違禁物，爰不聲請沒收，併此敘明。
三、依刑事訴訟法第251條第1項提起公訴。
　　此　致
臺灣新北地方法院
中　　華　　民　　國　 110　　年　　11　　月　　18　　日
　　　　　　　　　　　　　　　檢　察　官　鄭朝光